# 请问怎么区分收入和政府补助

提问人：原来你就在这里 时间：2016-07-03 14:55:21
请问各位老师，收入准则和政府补助准则的区别判断，对于是否具有商业实质，该怎么理解。 比如粮食储备企业，因储备粮食得到政府的财政补贴，其提供的储备劳务是和日常经营活动密切相关的，我的理解可以算作主营业务收入，可是注会教材的例题却是作为营业外收入，适用政府补助准则。
请问该怎么理解呢？ 谢谢！

回答人：chenyiwei
根据《财政部关于做好执行企业会计准则的企业 2012 年年报工作的通知》（财会[2012]25号）：“企业与政府发生交易所取得的收入，如果该交易具有商业实质，且与企业销售商品或提供劳务等日常经营活动密切相关的，应当按照《企业会计准则第 14 号——收入》的规定进行会计处理。在判断该交易是否具有商业实质时，应考虑该交易是否具有经济上的互惠性，与交易相关的合同、协议、国家有关文件是否已明确规定了交易目的、交易双方的权利和义务，如属于政府采购的，是否已履行相关的政府采购程序等。” 《计学撮要 2015 》中也有一些关于如何区分政府补助和营业收入的例子，可以参考。 就你说的问题，如果政府与企业签订委托储备合同，对储备物资的数量、储备期限、应达到的仓储条件等作出明确约定，并根据储备货物数量和期限支付款项的，则可能可以作为营业收入更为恰当。